臺灣臺北地方法院交通事件裁定　　　　　　　　　　九十一年度交聲字第二七號
　　異議人即
　　受處分人　甲○○
右列受處分人因違反道路交通管理處罰條例案件，對於臺北市交通事件裁決所中華民
國九十一年一月九日所為之處分（原處分案號：北市裁三字第車裁二二－ＡＢＷ四六
三一○六號），聲明異議，本院裁定如左：
    主      文
異議駁回。
    理      由
一、按交岔路口十公尺內，不得臨時停車，道路交通安全規則第一百十一條第一項第
    二款定有明文。若汽車駕駛人如在禁止臨時停車之交岔路口十公尺內停車者，主
    管機關乃可依道路交通管理處罰條例第五十六條第一項第一款「汽車駕駛人停車
    時，有左列情形之一者，處新臺幣（以下同）六百元以上一千二百元罰鍰：一、
    在禁止臨時停車處所停車者。」規定對行為人處以六百元以上一千二百元以下之
    罰鍰。
二、本件受處分人即異議人甲○○所有之車號ＦＹ－二一四○號自用小客車，於民國
    九十年十月二十五日十六時二十分，在臺北市○○路○段一五三巷南側附近之交
    岔路口十公尺內停車，駕駛人不在現場，經臺北市政府警察局文山第二分局交通
    分隊（以下稱文山二分局）警員邱顯洋當場以拍照之方式採證，並以受處分人所
    有該部車號汽車有違反前揭道路交通管理處罰條例第五十六條第一項第一款規定
    之行為掣單舉發，經將舉發單送達於受處分人後，受處分人於舉發通知單上所載
    應到案日期前向原處分機關提出申訴，經原處分機關請舉發單位即文山二分局調
    查結果，仍認受處分人所有前開車號汽車有前開違規行為，原處分機關乃依前揭
    道路交通管理處罰條例第五十六條第一項第一款、第八十五條第三項及違反道路
    交通管理事件統一裁罰標準表規定，於九十一年一月九日裁處受處分人罰鍰九百
    元。
三、受處分人甲○○聲明異議意旨不否認有於上開時地，在臺北市○○路○段一五三
    巷附近交岔路口十公尺內停車之行為，惟辯稱略以：我當日將自用小客車停放於
    一五三巷五弄口，緊鄰路旁停放妥當，既不影響人車通行，更未妨礙視線（係自
    用小客車之高度），且五弄之弄寬超過八米寬，只因肇事車在巷弄間行駛未減速
    慢行，而與橫向行駛之車輛發生事故，經員警赴現場處理，肇事者竟指我停放路
    邊之車輛影響視線，因而連帶被開單，以臺北市停車之困難，若住宅區巷弄口十
    公尺內不得停車，加上許多社區巷弄皆甚短，若兩端巷弄口再扣除十公尺，區內
    居民如何停車，只要不影響人車通行與妨礙視線（例如巷弄口附近停放大中型車
    ），盼警方多所體諒云云。惟查：受處分人所有前開車號汽車有於前述時間在前
    述地點之交岔路口十公尺內停車之違規事實，有警製道路交通事故調查報告表（
    含事故現場圖）、交通事故談話紀錄表及Ａ３類道路交通事故調查報告表附卷可
    稽，由上開事故現場圖可以很清楚的看出受處分人所有該部車號汽車確有在交岔
    路口十公尺內違規停車之事實。雖受處分人以上開情詞置辯，惟如前所述，交岔
    路口十公尺內，不得臨時停車，道路交通安全規則已有明文規定，有優良停車習
    慣之駕駛人均應知道交岔路口十公尺內之所以不得臨時停車，係因此項停車行為
    除了會增加行進中車輛轉彎之困擾外，另外最重要之一點乃在於如在交岔路口十
    公尺內臨時停車，也會妨礙行進中車輛其駕駛人轉彎時之視野，故交岔路口十公
    尺內不得臨時停車，乃無待主管機關於交岔路口再設立任何標誌、標線。綜上所
    述，可知受處分人前開辯解，尚難認為可採，本件事證明確，受處分人上開違規
    停車行為堪以認定。
四、綜上所述，受處分人所有前開車號汽車確有於前揭時間在交岔路口十公尺內停車
    之違規行為，從而原處分機關依前揭道路交通管理處罰條例第五十六條第一項第
    一款、第八十五條第三項及違反道路交通管理事件統一裁罰標準表規定，裁處受
    處分人罰鍰九百元，自屬允洽，本件異議為無理由，應予駁回。
據上論斷，應依道路交通案件處理辦法第十九條，裁定如主文。
中      華      民      國      九十一    年      七      月    三十    日
                                      臺灣臺北地方法院交通法庭
                                          法  官  曾  啟  謀
右正本證明與原本無異。
如不服本裁定應於送達後五日內向本院提出抗告狀
                                          書記官  謝  韻  華
中      華      民      國      九十一    年      七      月    三十    日
